臺灣臺南地方法院新市簡易庭民事判決
110年度新簡字第47號
原      告  兆豐國際商業銀行股份有限公司

法定代理人  張兆順
訴訟代理人  林勵之
            黃士航


被      告  沈性賢
上列當事人間請求清償信用卡消費款事件，經臺灣臺北地方法院
以109年度北簡字第19589號裁定移轉管轄於本院，本院於民國11
0年3月18日言詞辯論終結，判決如下：
    主    文
被告應給付原告新臺幣陸萬貳仟肆佰伍拾柒元，及自民國一百零
四年十一月三日起至清償日止，按週年利率百分之十五計算之利
息。
原告其餘之訴駁回。
訴訟費用新臺幣壹仟壹佰壹拾元由被告負擔。
本判決原告勝訴部分得假執行。
    事實及理由
一、原告主張：被告於民國92年3月間向原告（原中國國際商業
    銀行股份有限公司，嗣於95年8 月21日與交通銀行股份有限
    公司合併，並更名為兆豐國際商業銀行股份有限公司，概括
    承受一切權利義務）申請信用卡（卡號：0000000000000000
    號)使用，依約被告應於當月消費翌日繳款截止日前清償，
    逾期未償部分，應按週年利率19.71％計算之利息，及自104
    年9月1日起依銀行法第47條之1規定利息調降為週年利率15％
    計算之利息。詎被告迄至101年1月26日止尚積欠新臺幣（下
    同）105,810元（含本金62,457元、利息43,353元）未清償
    ，屢經催討，被告均置之不理。為此，爰依消費借貸之法律
    關係提起本件訴訟等語。並聲明：被告應給付原告105,810
    元，及其中62,457元自101年1月27日起至104年8月31日止，
    按週年利率19.71％計算之利息，暨自104年9月1日起至清償
    日止，按週年利率15％計算之利息。
二、被告則以：本件債務已經過很久了，伊有欠原告卡債，但確
    切的數額不清楚，目前因為收入不多，所以沒有錢可以還等
    語置辯。
三、本院之判斷：
　㈠原告主張之事實，業據其提出信用卡申請書、信用卡約定條
    款、債權明細表、電催資料、變更登記表等資料為證（見北
    簡卷第11頁至第22頁），且為被告所不爭執，自堪信原告此
    部分之主張為真。
　㈡按利息、紅利、租金、贍養費、退職金及其他1年或不及1年
    之定期給付債權，其各期給付請求權，因5年間不行使而消
    滅；消滅時效，自請求權可行使時起算；又消滅時效因起訴
    起訴而中斷，民法第126條、第128條前段、第129條第1項第
    1款分別定有明文。又按遲延利息之請求權，因5年間不行使
    而消滅（最高法院66年度第7次民庭庭推總會決議意旨參照
    ）。經查，本件被告雖提出時效抗辯，然就本金債權部分，
    應適用民法第125條第1項之15年消滅時效，本件原告係於10
    9年11月2日向臺灣臺北地方法院提起本件訴訟，有民事起訴
    狀上之收狀戳章可資佐證（見北簡卷第7頁），故就本金債
    權部分之請求權，顯然尚未罹於消滅時效，被告此部分之辯
    解為無理由。至就利息債權部分，原告並未就104年11月2日
    以前之利息債權有中斷時效之行為予以主張或舉證，故本件
    被告主張時效抗辯為有理由，原告所得請求被告給付之利息
    期間，應以其向本院起訴時，即109年11月2日回溯前5年即1
    04年11月3日起算之利息為限，逾此部分之利息請求，因原
    告於5年間未行使請求權而消滅，被告自得拒絕給付。
四、綜上所述，原告依消費借貸之法律關係，請求被告給付如主
    文第1項所示之金額，為有理由，應予准許。其餘逾此範圍
    之請求，則無理由，應予駁回。
五、按各當事人一部勝訴、一部敗訴者，其訴訟費用，由法院酌
    量情形，命兩造以比例分擔或命一造負擔，或命兩造各自負
    擔其支出之訴訟費用；法院為終局判決時，應依職權為訴訟
    費用之裁判，民事訴訟法第79條、第87條第1項定有明文。
    查本件之訴訟費用額確定為1,110元（即第一審裁判費），
    本件原告雖一部勝訴、一部敗訴，惟原告敗訴部分僅為已逾
    5年時效部分利息，是訴訟費用仍應由被告全部負擔為適當
    ，爰確定本件訴訟費用之負擔如主文第3項所示。
六、本判決係就民事訴訟法第427條第1項所定適用簡易程序所為
    被告敗訴之判決，依同法第389條第1項第3款規定，就原告
    勝訴部分，應依職權宣告假執行。
七、本件為判決基礎之事證已臻明確，兩造其餘攻擊防禦方法及
    舉證，經本院審酌後認與本件判決結果均不生任何影響，爰
    不逐一論列，附此敘明。
八、訴訟費用負擔之依據：民事訴訟法第79條、第87條第1項。
中　　華　　民　　國　     110   　年　　3　　月　　31　
　日
　　　　　　　　　新市簡易庭     法       官   施志遠
以上正本係照原本作成。
如不服本判決，應於判決送達後20日內，向本院提出上訴狀並表
明上訴理由（須附繕本）。如委任律師提起上訴者，應一併繳納
上訴審裁判費。
中　　華　　民　　國　  110  　年　　3　　月　　31　　日
             　                                             書 記 官  李慈容